臺灣彰化地方法院刑事判決　　　　　　　　　　　　　九十年度易字第一四七八號
　　公　訴　人　臺灣彰化地方法院檢察署檢察官
　　被　　　告　丁○○
　　　　　　　　丙○○
　　右二人共同
　　選任辯護人　趙惠如律師
　　被　　　告　乙○○
　　被　　　告　庚○○
　　被　　　告　甲○○
右列被告因妨害自由等案件，經檢察官提起公訴（九十年度偵字第四八六四號），本
院判決如左︰
    主      文
丁○○、丙○○、乙○○、庚○○均無罪。
    理      由
一、本件公訴意旨略以：被告丁○○因其前妻紀秋萍曾與戊○○（原名薛宗明）有感
    情糾葛，而與戊○○素來不睦。於八十九年七月九日晚間，戊○○多次打電話至
    丁○○住所及丁○○之行動電話騷擾鬧事，引起丁○○不滿，丁○○遂邀當時一
    同泡茶聊天之被告乙○○、丙○○、庚○○、甲○○及陳爣爨、謝麗美（另經檢
    察官為不起訴處分）等人分乘二部自用小客車，駛往彰化縣花壇鄉○○村○○街
    三六七號戊○○住所與之理論，於次日一時許抵達後，雙方一言不合引發口角，
    丁○○、乙○○、丙○○、庚○○、甲○○竟基於共同傷害人身體之犯意聯絡，
    由丁○○、乙○○、庚○○出手毆打戊○○，丁○○、乙○○、丙○○、甲○○
    又基於共同妨害自由之犯意聯絡，由乙○○、丙○○將戊○○強押上車，陳爣爨
    、謝麗美則乘坐庚○○駕駛之另一部自用小客車先行離去。丁○○駕駛自用小客
    車搭載乙○○、丙○○、甲○○、戊○○一行五人，行至花壇鄉某處一條排水溝
    旁下車後，丁○○、乙○○、丙○○、甲○○繼續與戊○○理論並毆打戊○○，
    致戊○○受有頭部外傷、胸部挫傷等傷害，因認被告等涉有刑法第二百七十七條
    第一項及第三百零四條第一項之罪嫌云云。
二、按犯罪事實應依證據認定之，無證據不得推定其犯罪事實，又不能證明被告犯罪
    者，應諭知無罪之判決，此於刑事訴訟法第一百五十四條及同法第三百零一條第
    一項分別定有明文。
三、公訴人認被告等有右開罪嫌，係以被告等於警訊中之自白及被害人戊○○之指述
    、證人己○○之證述，暨診斷證明書一紙為其論據，惟訊據被告等矢口否認有右
    開犯行，被告丁○○、乙○○、丙○○辯稱：伊等因被害人戊○○一再打電話騷
    擾丁○○家人，剛好丁○○與乙○○、丙○○、庚○○、甲○○在一起泡茶，才
    一同前往被害人家理論，是被害人之母己○○說夜已深不要在這裡吵，叫伊等到
    外面談，伊等才與被害人一同上車出外，談完後就把被害人載回家，並無強押或
    毆打被害人之情事，警訊中伊等並無坦承犯罪等語，被告庚○○則辯稱：當伊自
    己開一輛車去，到被害人家丁○○就先叫伊載陳爣爨、謝麗美回去，伊就走了等
    語
四、本院查，（一）傷害部分：被告等矢口否認有傷害被害人戊○○之犯行，且被害
    人雖提出診斷證明書，上載受有頭部外傷、胸部挫傷等傷害，然其於警訊中指稱
    ：丁○○用木棒打我頭部三下，之後把我拉進陳員之車內，再用拳頭打我胸部二
    下云云（警卷第十八頁背面），經核與證人即其母己○○於警訊中所述：沒有持
    兇器，有動手毆打薛宗明等詞（警卷第十九頁背面）並不符合，其等陳述均難採
    認為真，另證人己○○於本院九十年十月二十六日訊問中證稱：（告訴人回來時
    有無受傷）回來的時候，我看到胸膛及頭部有紅紅的，沒有外傷等語，與診斷證
    明書上所載被害人受有頭部外傷之傷害亦不相符，該診斷證明書之確實性亦非無
    疑，而被告等並舉證人陳爣爨、謝麗美為證，證明其等亦無於被害人住處前予以
    毆打，故難據被害人及其母之陳述，認被告等有傷害被害人之犯行，至被告乙○○雖坦承有打被害人一耳光之事實，然與診斷證明書上所載被害人傷勢顯無關係
    ，有無成傷亦不明，無從認定確有造成傷害，自不構成犯罪；（二）妨害自由部
    分：被告丁○○、丙○○、乙○○等否認有強押被害人上車之事實，辯稱：係被
    害人之母說時間已晚，要伊等去外面談，伊等方與被害人一同出去，被害人係自
    願上車等語，核與證人陳爣爨、謝麗美之證述相符，公訴人指被告等在警訊中自
    白不諱，然為被告等否認，經本院向彰化縣警察局彰化分局調閱警訊錄音帶，其
    覆稱當時並無錄音，有該局彰警分刑字第二二八０四之一號函在卷可稽，其訊問
    程序違反刑事訴訟法第一百條之一第一項前段之規定，被告等自白之取得顯有瑕
    疵，不足採認為真，而被害人與證人己○○雖指稱被告等強押被害人上車，然證
    人見被害人被押走卻未報警，而被害人亦於事隔近二個月之後方提出告訴，實與
    常理不合，況二人為母子關係，證人之證述實有附和之嫌，尚難僅據其二人之陳
    述認被告等有妨害自由犯行；綜上所述，公訴人所舉證據不足認被告等有上開傷
    害及妨害自由犯行；此外，本院復查無其他積極證據足資證明被告有何上開犯行
    ，揆諸首開說明，被告犯罪不能證明，自應為無罪之諭知。
五、據上論斷，應依刑事訴訟法第三百零一條第一項，判決如主文。
本案經檢察官盧永盛到庭執行職務。
中      華      民      國    九十一    年      五      月      七      日
            臺灣彰化地方法院刑事第二庭
                                      法      官  謝  仁  棠
右正本證明與原本無異。
如不服本判決，應於判決送達後十日內向本院提出上訴狀( 須附繕本 )。
告訴人或被害人對於判決如有不服具備理由請求檢察官上訴者，其上訴期間之計算係
以檢察官收受判決正本之日期為準。
                                      法院書記官  于  淑  真
中      華      民      國    九十一    年      五      月      七      日
